臺灣新竹地方法院刑事宣示判決筆錄
111年度易字第260號
公  訴  人  臺灣新竹地方檢察署檢察官
被      告  陳志誠



上列被告因侵占等案件，經檢察官提起公訴（111年度偵字第205
2號）後，聲請改依協商程序而為判決，本院於中華民國111年6
月14日9時30分在本院刑事第八庭法庭宣示判決，出席職員如下
：
                                          法  官  楊數盈
                                          書記官  陳采薇
                                          通  譯  黃雅婷
法官起立朗讀判決主文、犯罪事實要旨、處罰條文，及告以上訴
限制、期間並提出上訴狀之法院，且諭知記載其內容：
一、主文：　　　　　　
　　陳志誠犯侵占遺失物罪，處罰金新臺幣肆仟元，如易服勞役
    ，以新臺幣壹仟元折算壹日（犯罪事實要旨欄㈠部分）。又
    犯非法由收費設備得利罪，處有期徒刑貳月，如易科罰金，
    以新臺幣壹仟元折算壹日（犯罪事實要旨欄㈡部分）。又犯
    詐欺取財罪，共肆罪，各處有期徒刑參月，如易科罰金，均
    以新臺幣壹仟元折算壹日（犯罪事實要旨欄㈢附表編號2至5
    部分）。又犯詐欺取財未遂罪，處有期徒刑貳月，如易科罰
    金，以新臺幣壹仟元折算壹日（犯罪事實要旨欄㈢附表編號6
    部分）。有期徒刑部分，應執行有期徒刑拾月，如易科罰金
    ，以新臺幣壹仟元折算壹日。緩刑貳年。　
二、犯罪事實要旨：
㈠、陳志誠於民國110年12月29日3時23分許，在新竹市○區○○路0
    段000號全家便利商店客進店，拾獲張書瑋不慎遺失在該店
    之台新銀行信用卡1枚(卡號：5149-****-****-9407，具悠
    遊卡自動加值功能，下稱台新信用卡)，竟意圖為自己不法
    之所有之侵占犯意，將之侵占入己後，又另行起意，分別為
    下列行為：
㈡、基於意圖為自己不法之所有，以不正方法由收費設備得利之
    犯意，利用上開台新信用卡具悠遊卡功能，於特約機構或商
    店加值時，不需核對持卡人身分，亦無庸簽名，即可經由交
    易設備自持卡人信用卡可動用額度中，將一定之金錢價值撥
    付進行儲值即所謂自動加值之機制，於附表編號1所示之時
    、地，持台新信用卡在商店之自動加值收費設備感應付款，
    經收費設備自動線上刷卡進行加值新臺幣(下同)500元，用
    以抵扣消費469元，因而獲得就上揭價額無須支付現金之財
    產上不法利益。
㈢、基於意圖為自己不法所有之詐欺取財犯意，於附表編號2至6
    所示時、地，利用上開台新信用卡小額消費刷卡免簽名之功
    能，冒充張書瑋持該台新信用卡消費，致附表編號2至6所示
    各店店員陷於錯誤，誤認係張書瑋本人持卡消費，而交付如
    附表編號2至5所示金額之商品予陳志誠，至附表編號6則因
    刷卡金額過高未成功而未遂。
三、處罰條文：
    刑法第337條、第339條之1第2項、第339條第1項、第3項。
四、附記事項：　
　　按犯罪所得，屬於犯罪行為人者，沒收之。但有特別規定者
    ，依其規定。前二項之沒收，於全部或一部不能沒收或不宜
    執行沒收時，追徵其價額。犯罪所得已實際合法發還被害人
    者，不予宣告沒收或追徵；宣告沒收或追徵，有過苛之虞，
    得不宣告或酌減之，刑法第38條之1第1項、第3項、第5項、
    第38條之2第2項分別定有明文。經查，被告陳志誠就附表編
    號1至5金額欄之消費金額為其本案犯行之犯罪所得，雖未扣
    案，惟考量其於本院審理中全額賠償告訴人損害，已達到沒
    收制度剝奪被告犯罪所得之立法目的，如再諭知沒收被告上
    揭犯罪所得，將使被告承受過度之不利益，顯屬過苛，故不
    予宣告沒收或追徵，附此敘明。
五、協商判決除有刑事訴訟法第455條之4第1項第1款於本訊問程
    序終結前，被告撤銷協商合意或檢察官撤回協商聲請者；第
    2款被告協商之意思非出於自由意志者；第4款被告所犯之罪
    非第455條之2第1項所定得以協商判決者；第6款被告有其他
    較重之裁判上一罪之犯罪事實者；第7款法院認應諭知免刑
    或免訴、不受理者情形之一，及違反同條第2項「法院應於
    協商合意範圍內為判決；法院為協商判決所科之刑，以宣告
    緩刑或2年以下有期徒刑、拘役或罰金為限」之規定者外，
    檢察官與被告均不得上訴。
六、如有前項得上訴之情形，得自收受宣示判決筆錄送達之日起
    20日內，向本院提出上訴書狀，上訴於第二審法院。
本案經檢察官楊仲萍提起公訴，檢察官劉正祥到庭執行職務。　
中　　華　　民　　國　　111 　年　　6 　　月　　14　　日
                  刑事第二庭    書記官  陳采薇
　　　　　　　　　　　　　　　  法　官  楊數盈
以上正本證明與原本無異。
中　　華　　民　　國　　111 　年　　6 　　月　　14　　日
                                書記官  陳采薇　　　　
附錄本案論罪科刑法條：
刑法第337條
意圖為自己或第三人不法之所有，而侵占遺失物、漂流物或其他
離本人所持有之物者，處1萬5千元以下罰金。
刑法第339條之1
意圖為自己或第三人不法之所有，以不正方法由收費設備取得他
人之物者，處1年以下有期徒刑、拘役或10萬元以下罰金。
以前項方法得財產上不法之利益或使第三人得之者，亦同。
前二項之未遂犯罰之。　
刑法第339條　　　
意圖為自己或第三人不法之所有，以詐術使人將本人或第三人之
物交付者，處5年以下有期徒刑、拘役或科或併科50萬元以下罰
金。
以前項方法得財產上不法之利益或使第三人得之者，亦同。
前二項之未遂犯罰之。　　　　　　　　　　　　
附表：
編號 時   間 地     點 金  額 （新臺幣） 1 110年12月29日3時23分56秒 新竹市○區○○路0段000號之全家便利商店客進店 自動加值500元(消費469元） 2 110年12月29日3時44分56秒 新竹市○區○○路000號之屈臣氏北大店 1,811元 3 110年12月29日3時58分46秒 新竹市○區○○路000號之小北百貨西大店 816元 4 110年12月29日4時5分36秒 新竹市○區○○路00號之統一超商俊友店 418元 5 110年12月29日4時6分41秒 新竹市○區○○路00號之統一超商俊友店 418元 6 110年12月29日18時48分40秒 新竹市○區○○路0段000號之燦坤3C民富店 10,480元 （未成功）